臺灣屏東地方法院刑事裁定
111年度訴字第352號
公  訴  人  臺灣屏東地方檢察署檢察官
聲  請  人
即  被  告  李睿綻



指定辯護人  李建宏律師（義務辯護）
上列聲請人即被告因違反槍砲彈藥刀械管制條例等案件（本院11
1年度訴字第352號），聲請發還扣押物，本院裁定如下：
    主  文
聲請駁回。
    理  由
一、聲請意旨略以：聲請人即被告李睿綻（下稱被告）欲聲請發
    還如附表編號2至4、7所示之物，尤其如附表編號7所示之手
    機1支內有兒女圖片，不忍圖檔遺失，爰聲請准予發還等語
    。
二、按可為證據或得沒收之物，得扣押之，刑事訴訟法第133條
    第1項定有明文。次按扣押物若無留存之必要者，不待案件
    終結，應以法院之裁定或檢察官命令發還之；其係贓物而無
    第三人主張權利者，應發還被害人。扣押物因所有人、持有
    人或保管人之請求，得命其負保管之責，暫行發還，刑事訴
    訟法第142條第1項、第2項定有明文。所謂扣押物無留存之
    必要者，乃指非得沒收之物，且又無留作證據之必要者，始
    得依上開規定發還；倘扣押物尚有留存之必要者，即得不予
    發還。另該等扣押物有無留存之必要，並不以係得沒收之物
    為限，且有無繼續扣押必要，應由事實審法院依案件發展、
    事實調查，予以審酌。故扣押物在案件未確定，而扣押物仍
    有留存必要時，事實審法院得本於職權依審判之需要及訴訟
    進行之程度，予以妥適裁量而得繼續扣押，俾供上訴審審判
    之用，以利訴訟之進行。
三、經查，如附表編號2至4所示之螺絲起子2把、折疊刀1把、手
    銬1個，皆可能與被告所涉刑法第135條第1項之妨害公務執
    行、同法第138條之毀損公務員職務上掌管之物品及同法第2
    77條第1項傷害等罪嫌有關，而屬可為證據或得沒收之物；
    如附表編號7所示之手機1支內亦可能有與本案有關之證據資
    料，為確保日後審理之需要及保全將來執行之可能，上開扣
    案物品皆有繼續留存扣押之必要。
四、綜上所述，被告聲請發還前開扣押物，為無理由，應予駁回
    。
五、依刑事訴訟法第220條，裁定如主文。
中　　華　　民　　國　　111 　年　　7 　　月　　21　　日
                  刑事第三庭　審判長法　官　鍾佩真
                                    法  官  黃虹蓁
                                    法  官  許珍滋
以上正本證明與原本無異。
如不服本裁定應於裁定送達後5日內向本院提出抗告書狀敘述抗
告之理由抗告於臺灣高等法院高雄分院。
中　　華　　民　　國　　111 　年　　7 　　月　　22　　日
                                    書記官  許珍滋
附表：
編號 扣押物品名稱 數量 1 空氣長槍（槍枝管制編號0000000000號） 1支 2 螺絲起子 2把 3 折疊刀 1把 4 手銬 1個 5 鉛彈頭（小） 1包 6 鉛彈頭（大） 1包 7 IPHONE廠牌手機 1支 8 彈匣 2個 9 空氣長槍（槍枝管制編號0000000000號） 1支 10 彈丸 22顆